【裁判字號】    92,交聲,1316
【裁判日期】    921223
【裁判案由】    違反道路交通管理處罰條例聲明異議
【裁判全文】
臺灣臺北地方法院交通事件裁定                  九十二年度交聲字第一三一六號
    異議人即
    受處分人    甲  ○  四十七.
右列受處分人因違反道路交通管理處罰條例案件，對於台北市交通事件裁決所中華民
國九十二年十月十六日所為之處分（原處分案號：北市裁三字第裁二二—ＡＣ000
0000號），聲明異議，本院裁定如左：
    主  文
異議駁回。
    理  由
一、按行車速度，依標誌或標線之規定，無標誌或標線者，在市區道路之時速不得超
    過五十公里，道路交通安全規則第九十三條第一項第一款定有明文。汽車駕駛人
    ，行車速度，超過規定之最高時速者，處新台幣（下同）一千二百元以上二千四
    百元以下罰鍰，並記違規點數一點，道路交通管理處罰條例第四十條第一項、第
    六十三條第一項第一款亦有規定。
二、本件受處分人即異議人甲○駕駛車號ＥＫ－０二八五號自用小客車，於民國九十
    二年八月十一日下午七時二分許，在台北市○○○道○段，因行車速限四十公里
    ，竟以時速五十四公里之行車速度超速行駛，為台北市政府警察局士林分局交通
    分隊，依現場測速拍照採證，以受處分人有違反道路交通管理處罰條例第四十條
    第一項之行為逕行舉發。嗣將舉發通知單送達於受處分人後，受處分人於舉發通
    知單所載應到案日期前提出申訴，原處分機關請舉發單位調查結果，仍認受處分
    人有違反道路交通管理處罰條例第四十條第一項之違規行為，乃依道路交通管理
    處罰條例第四十條第一項、第六十三條第一項第一款及違反道路交通管理事件統
    一裁罰標準表之規定，裁處受處分人罰鍰一千七百元，並記違規點數一點。
三、受處分人異議意旨略以：受處分人固不否認其駕駛前開車輛於前揭時間通過上開
    舉發地點，惟否認有超速行駛之違規行為，辯稱：違規照片中有兩台車輛，受處
    分人所駕駛係後方車輛，應是前方車輛超速，但雷達感應照相正好照到受處分人
    之車輛，而導致誤認是本人車輛超速云云。經查：本件受處分人所有之車輛，通
    過前開路段違規超速行駛之事實，有現場採證照片一張明確足憑。雖該採證照片
    中出現兩輛車輛，但該雷達測速儀係由右側向左以四十五度雷達感應採證，依儀
    器公司之測量表說明，將測量表放置於相片上方，Ａ、Ｂ兩線穿過相片下層內角
    ，測量表上之點狀虛線與照片底部內緣平行，遭採證超速之車輛（即受處分人所
    駕駛之車輛）後側及顯示於線條陰影區域內，其他車道車輛與本案無關，前開說
    明有台北市政府警察局士林分局九十二年九月三十日北市警士分交字第０九二六
    三七七一一００號函在卷可稽，並經證人即舉發員警謝孟勳於本院以具結擔保其
    供述之真實性並在負擔偽證罪之心理處罰狀態下當庭操作該透視圖，即將透視圖
    之Ａ點對準採證照片左下角，Ｂ點對準採證照片右下角，車號ＥＫ－０八二五自
    小客車（即受處分人駕駛之車輛）確實在斜線雷達波範圍內，而採證照片中前方
    二Ｎ－六四二一號自小客車並不在測量表斜線範圍內，有本院九十二年十二月九
    日筆錄可稽，是受處分人前開所尚難採信，其超速行駛之違規行為堪予認定。
四、綜上所述，受處分人確有於前揭時、地違規超速行駛之事實，從而原處分機關依
    前揭道路交通管理處罰條例第四十條第一項、第六十三條第一項第一款規定、違
    反道路交通管理事件統一裁罰基準表，裁處受處分人罰鍰一千七百元，並記違規
    點數一點，核無違誤，本件受處分人之異議為無理由，應予駁回。
據上論斷，應依道路交通案件處理辦法第十九條，裁定如主文。
中      華      民      國    九十二    年     十二     月    二十三    日
                                    臺灣臺北地方法院交通法庭
                                        法  官  蕭 清 清
右正本證明與原本無異
如不服本裁定應於送達後五日內向本院提出抗告狀
                                        書記官  劉 麗 英
中      華      民      國    九十二    年     十二     月    二十四    日


司法院資訊處製作；財團法人民間司法改革基金會備份。
